# 金融资产问题

提问人：fluxion 时间：2013-03-12 22:50:32
A企业欠B企业 8000 万元，因A资金困难，无法归还，经协商，A将其1.5亿应收账款让给B抵扣其 8000 万元欠款，问对应收账款B该应如何初始计量及后续计量？

回答人：chenyiwei
是否说明双方均认可该项用于抵债的应收帐款的预计可收回金额为 8000 万元？如果是，则可以认为B企业对接受的应收帐款需按公允价值即 8000 万元入账。这 8000 万元也就构成计量摊余成本的基础。由于此类资产一般采用摊余成本法计量，不确认公允价值变动，因此如果后续对可收回金额的估计回升到 8000 万以上，则超过原成本的部分在实际收回之前不能确认。 证监会会计部组织编写的《上市公司执行企业会计准则案例解析》中有相应案例可供参考。

提问人：fluxion 时间：2013-03-20 09:23:58
回复 chenyiwei 的帖子
还有个账龄披露的问题，A欠B的债务 8000 万元，其账龄超过 3 年，A所持有的应收1.5亿账龄两年，转让后B的1.5亿应收账龄应该多少？

回答人：chenyiwei
没有看懂你的问题，能否说详细些？不过我们很多人存在过于迷信帐龄的问题。帐龄和可收回性有一定程度的相关性，但在很多情况下并不是最相关的决定因素。

提问人：fluxion 时间：2013-03-21 14:04:00
回复 chenyiwei 的帖子
不是说他的回收性与账龄相关，是说他披露的应收款中，该项应收款列示的账龄在哪里。此外，按1.5亿确认应收账款账面金额，适用相同或相类似的、具有类似信用风险特征的应收款项组合应收款项，单独进行减值测试，对该应收款在确认同期计提 7000 万的坏账准备，账面价值还是 8000 万是否合适。

回答人：chenyiwei
我认为应按照该1.5亿元自身的形成时间来计算帐龄，和原先 8000 万元的帐龄无关。这两者的唯一联系就是在抵债时点两者的公允价值相当，除此以外在可收回性、帐龄等方面并无联系。